臺灣高等法院刑事裁定
110年度抗字第21號
抗  告  人
即  受刑人  沈吉華


具  保  人  許惠慎


上列抗告人即受刑人因沒入保證金案件，不服臺灣宜蘭地方法院
中華民國109年11月27日裁定（109年度聲字第744號），提起抗
告，本院裁定如下：
    主  文
抗告駁回。
    理  由
一、原裁定意旨略以：具保人許惠慎因抗告人即受刑人沈吉華（
    下稱受刑人）違反森林法案件，經依法院指定之保證金額新
    臺幣（下同）8萬元，出具現金保證後，將受刑人釋放。受
    刑人於判決確定後，經合法傳喚而逃匿未到案接受執行，檢
    察官聲請裁定沒入具保人繳納之保證金及實收利息，核無不
    合，應予准許等語。
二、抗告意旨略以：受刑人已委任律師，向臺灣花蓮地方檢察署
    對共同被告沈文德提出偽證罪之告訴，並以書面向同署執行
    科檢察官請求暫緩執行，受刑人並無逃匿，請求法官給予時
    間，讓受刑人能證明自己無參與犯罪行為等語。
三、按具保之被告逃匿者，應命具保人繳納指定之保證金額，並
    沒入之。不繳納者，強制執行。保證金已繳納者，沒入之；
    依第118條規定沒入保證金時，實收利息併沒入之；沒入保
    證金，以法院之裁定行之，刑事訴訟法第118條第1項、第11
    9條之1第2項、第121條第1項分別定有明文。又因有罪判決
    確定，受刑人入監執行者，具保人始免除具保之責任，觀之
    刑事訴訟法第119條第1項之規定亦明。又刑罰執行，由檢察
    官依指揮書附具之裁判書為之，同法第457條第1項、第458
    條規定至明。準此，除法院之確定裁判，經非常上訴或再審
    程序，加以撤銷或變更者外，原確定裁判有其執行力，檢察
    官應據以執行，不因提出再審或非常上訴之聲請而停止。
四、經查：
  ㈠受刑人因違反森林法案件，經具保人出具現金8萬元之保證金
    後，於民國106年5月8日釋放。又上開違反森林法案件，經
    臺灣宜蘭地方法院以106年度訴字第186號判決有期徒刑1年8
    月，併科罰金10,070,160元，受刑人不服判決提起上訴，迭
    經本院以107年度上訴字第1897號判決及最高法院以108年度
    台上字第3088號判決上訴駁回確定。又受刑人聲請再審及停
    止刑罰執行，經本院以108年度聲再字第499號裁定聲請駁回
    ，復經最高法院以109年度台抗字第467號抗告駁回確定等情
    ，有上開刑事判決書各1份（見執3080卷第6至8、9至20頁反
    面、21至29頁反面）、刑事裁定書各1份（見聲744卷第31至
    42頁）、本院被告前案紀錄表（見本院卷第13至27頁）、國
    庫存款收款書、臺灣宜蘭地方法院收受訴訟案款通知、具保
    責付辦理程序單各1份（見執3080卷第128至129頁）在卷可
    稽。
  ㈡嗣臺灣宜蘭地方檢察署囑託臺灣花蓮地方檢察署執行，經臺
    灣花蓮地方檢察署檢察官依受刑人陳報戶籍地址即花蓮縣○○
    鄉○○○街00巷00號，依法傳喚受刑人應於109年10月6日9時到
    案接受執行，並通知具保人遵期通知或帶受刑人到案接受執
    行，上開執行傳票及通知，因未獲會晤受刑人或具保人本人
    ，亦無受領文書之同居人或受僱人，依法均為寄存送達於花
    蓮縣警察局吉安分局南華派出所，均已合法送達。惟受刑人
    於受合法通知後，未遵期到案接受執行，具保人亦未帶同受
    刑人到案執行，經臺灣花蓮地方檢察署檢察官核發拘票命司
    法警察拘提，因未遇被拘提人即受刑人，無法拘提到案，再
    於109年12月17日由臺灣宜蘭地方檢察署依法發佈通緝，迄
    未到案執行，受刑人明顯逃匿等情，亦有臺灣宜蘭地方檢察
    署109年7月29日宜檢貞律108執3080字第1099012731號函稿1
    紙（見執3080卷第241-6頁）、臺灣花蓮地方檢察署109年9
    月3日花檢秀己109執助338字第1099017499號函稿1紙（見執
    3080卷第268頁）、送達證書2紙（見執3080卷第267、269頁
    ）、花蓮縣警察局吉安分局109年10月28日吉警偵字第10900
    24002號函暨所附臺灣花蓮地方檢察署檢察官拘票3紙及報告
    書1紙（見執3080卷第270至274頁）、本院被告前案紀錄表
    、在監在押全國紀錄表（見本院卷第28、30、32頁）在卷可
    查。
  ㈢受刑人經檢察官傳喚，未到庭接受執行，復經員警拘提無著
    ，且具保人亦未遵期帶同受刑人到案，堪認被告已逃匿，是
    原審裁定沒入具保人所繳納之保證金8萬元及實收利息，並
    無違誤。至抗告意旨所陳，容或受刑人個人因素，並非裁量
    是否沒入保證金時所應審酌原因，況受刑人未獲檢察官同意
    暫緩執行之前，仍應到案執行，其故意逃匿規避執行，並非
    因不可抗力發生阻礙，未能如期到案執行，不能認係正當理
    由，附此敘明。
五、綜上所述，抗告意旨仍執陳詞，指摘原裁定不當，為無理由
    ，應予駁回。　　
據上論斷，應依刑事訴訟法第412條，裁定如主文。 
中　　華　　民　　國　　110 　年　　1 　　月　　20　　日
                  刑事第十二庭  審判長法　官  陳如玲
                                      法　官  廖建瑜
                                      法　官  蔡如惠
以上正本證明與原本無異。
不得再抗告。
                                      書記官  黃郁珊
中　　華　　民　　國　　110 　年　　1 　　月　　21　　日